【裁判字號】    98,上更(一),75
【裁判日期】    981124
【裁判案由】    毒品危害防制條例
【裁判全文】
臺灣高等法院臺中分院刑事判決      98年度上更(一)字第75號
上  訴  人  臺灣臺中地方法院檢察署檢察官
被      告  丁○○
                      7號
                    （現在臺灣臺中監獄執行中）
選任辯護人  袁烈輝律師
上列上訴人因被告違反毒品危害防制條例案件，不服臺灣臺中地
方法院96年度訴字第4406號中華民國97年7月8日第一審判決（起
訴案號：臺灣臺中地方法院檢察署96年度偵字第23749號），提
起上訴，判決後，由最高法院發回更審，本院判決如下：
    主  文
上訴駁回。
    理  由
一、公訴意旨略以：丁○○與甲○○係夫妻關係。乙○○於96年
    10月4日下午，前往丁○○位在臺中市○○○路120之53號7
    樓之7之租屋處，向丁○○購買第一級毒品海洛因新臺幣（
    下同）1000元及第二級毒品甲基安非他命3000元，丁○○並
    無償贈送轉讓第二級毒品大麻1小包給乙○○。之後，渠等
    即在屋內共同施用第一級毒品海洛因及第二級毒品甲基安非
    他命。同日晚間員警前往上開地址附近埋伏，嗣於晚間11時
    許，待乙○○欲開門離去際，即持搜索票執行搜索，除當場
    查扣丁○○所有之第一級毒品海洛因1小包（毛重1.44公克
    ）、第二級毒品甲基安非他命吸食器具1組及玻璃球管3支、
    塑膠鏟2支、第一級毒品海洛因毒品殘渣袋共65個、塑膠夾
    鏈袋151個、微量磅秤1部等物外，並自乙○○之褲子口袋內
    起出第一級毒品海洛因1小包（毛重0.79公克）、第二級毒
    品安非他命1小包（毛重2.13公克）及第二級毒品大麻1小包
    （毛重0.41公克）等物。因認被告丁○○涉有毒品危害防制
    條例第4條第1項販賣第一級毒品、第2項販賣第二級毒品及
    第8條第2項轉讓第二級毒品等罪嫌云云。
二、按犯罪事實應依證據認定之，無證據不得認定犯罪事實；不
    能證明被告犯罪，應諭知無罪之判決，刑事訴訟法第154條
    第2項、第301條第1項分別定有明文。次按所謂認定犯罪事
    實之證據，係指足以認定被告確有犯罪行為之積極證據而言
    ，該項證據自須適合於被告犯罪事實之認定，始得採為斷罪
    之資料；又事實之認定，應憑證據，如未能發現相當確實證
    據，或證據不足以證明，自不能以推測或擬制之方法，以為
    裁判之基礎，最高法院29年上字第3105號、40年臺上字第86
    號判例著有明文。又按認定犯罪事實所憑之證據，無論係直
    接證據或間接證據，其為訴訟上之證明，須於通常一般之人
    均不致有所懷疑，而得確信其為真實之程度者，始得據為有
    罪之認定，倘其證明尚未達到此一程度，而有合理之懷疑存
    在，復無其他調查途徑可尋，法院即應為無罪之判決，最高
    法院76年臺上字第4986號著有判例，可資參照。
三、公訴意旨認被告丁○○涉有毒品危害防制條例第4條第1項販
    賣第一級毒品、第2項販賣第二級毒品及第8條第2項轉讓第
    二級毒品等罪嫌，無非係以證人乙○○96年10月5日偵查筆
    錄、證人甲○○96年10月5日偵查筆錄、證人丙○○偵查中
    之證詞、當場查扣丁○○所有之第一級毒品海洛因1小包（
    毛重1.44公克）、第二級毒品甲基安非他命吸食器具1組及
    玻璃球管3支、塑膠鏟2支、第一級毒品海洛因毒品殘渣袋共
    65個、塑膠夾鏈袋151個、微量磅秤1部，及自乙○○之褲子
    口袋內起出第一級毒品海洛因1小包（毛重0.79公克）、第
    二級毒品安非他命1小包（毛重2.13公克）及第二級毒品大
    麻1小包（毛重0.41公克）等物，為其論據。
四、證據能力方面：
  (一)被告以外之人，於審判外之言詞或書面陳述，除法律有規定
    者外，不得作為證據。刑事訴訟法第159條第1項定有明文。
    被告以外之人（包括證人、鑑定人、告訴人、被害人及共同
    被告等）於審判外之言詞或書面陳述，即所謂傳聞證據。由
    於傳聞證據有悖法院直接審理及言詞審理之精神，妨礙當事
    人之反對詰問權，影響程序正義之實現，除法律有規定者（
    例如同法第159條第2項、同法第159條之1至之5、同法第206
    條等）外，原則上不具證據能力。而傳聞排除法則中所謂審
    判外陳述，無證據能力，係針對證據目的在於待證事實爭點
    （issue on fact）之證據資格而言，倘若證據之目的僅係
    作為彈劾證據憑信性之用（issue on credibility），旨在
    質疑待證事實之成立者，其目的並非待證事實之成立，則無
    此排除法則之適用。經查證人甲○○、乙○○對於被告丁○○販賣毒品之情節，分別為如下之證述：證人甲○○於96
    年10月5日上午9時30分警詢時證稱：「我有跟丁○○同住。
    乙○○大約於96年10月4日17時許左右至我現住處找我老公
    的，他一進去客廳，我有看到我老公丁○○拿一小包安非他
    命給他，而乙○○在玩牌時，有拿錢給我老公丁○○，他們
    是否有金錢交易，我就不清楚。至於蓋海洛因與大麻我就不
    清楚了。（我只看到拿安非他命的部分），之後我就進去廚
    房煮東西了。」等語（見警卷第25頁）。證人甲○○於96
    年10月5日下午3時10分警詢時證稱：「我只看到乙○○一進
    入我現住處丁○○就將安非他命一小包交給乙○○，後來我
    們三個人就一起玩牌，我沒有看到他們直接交易毒品，但玩
    牌時有看到乙○○拿錢給丁○○。」等語（見警卷第30頁）
    證人乙○○於96年10月5日6時警詢時證稱：「我是於96年
    10月4日下午17時去台中市○○區○○路三段120-53號7樓之
    7向丁○○以新台幣3000元買一小包安非他命（毛重2.13 公
    克）、1000元買海洛因一小包（毛重0.71公克。大麻（毛重
    0.41公克）是我向丁○○要來的。現場地方很小她（指甲○○）有在場但我不知道她是否有看到我向丁○○購買毒品。
    」等語（見警卷第14至17頁）。證人乙○○於96年10月5
    日下午3時40分警詢時證述：「我是在今年（96年）7、8 月
    份政府減刑後沒多久無意中在我朋友家閒聊時知道可以向他
    （指丁○○）買毒品。所以他便留電話給我要我需要時可以
    跟他買毒品。我們都是以電話聯絡再約定不特定地點見面商
    談買多少。我在他7月減刑出來到昨天4日向他買了有4、5
    次。海洛因、安非他命都有買。每次買安非他命約50 00元
    、買海洛因大都2、30 00元不等。‥‥我都打000000000 0
    號電話與丁○○接洽買毒品。」等語（見警卷第19至20頁）
    。依證人甲○○所述，僅看到被告將一小包安非他命交給證
    人乙○○，但不知道有無金錢交易，證人乙○○係於打牌時
    有交錢給被告。而證人係稱購買安非他命及海洛因，且有交
    錢等情；然對於購買毒品之情節，先後所述之金額不同。是
    依證人甲○○、乙○○二人於警詢時所證述之情節，互不一
    致，且無其他佐證可憑，其二人在警詢證述之憑信性，即有
    可疑，且依其二人在警詢時之外部客觀情勢，亦無可證明具
    有可信之特別情況，自無上開「排除法則」之適用，均應認
    無證據能力。
  (二)刑事訴訟法第159條之1第2項所規定：「被告以外之人於偵
    查中向檢察官所為之陳述，除顯有不可信之情況者外，得為
    證據。」其中所謂「顯有不可信之情況」之條件，核指陳述
    當時之週遭客觀情況而言，亦即須陳述當時，週遭存有客觀
    顯有不可信之特別情況，於偵查中向檢察官所為之陳述，始
    欠缺證據能力。按證人、鑑定人依法應具結而未具結者，其
    證言或鑑定意見，不得作為證據，刑事訴訟法第158條之3定
    有明文。因證人、鑑定人未依法具結，無法擔保其證言係據
    實陳述或鑑定意見為公正誠實，若違反而未具結者，其證言
    或鑑定意見，不應使其具有證據能力。證人乙○○於96年10
    月5日下午9時19分偵查中證稱：「我向丁○○購買毒品安非
    他命及海洛因。我購買安非他命1000元及海洛因3000元，我
    當時已交錢給丁○○，我也拿到毒品放在身上口袋裡面。96
    年10月4日下午4、5時在台中市○○路的車上打電話給丁○○，我說：『有沒有』，丁○○說有，叫我過去當面談。96
    年10月4日下午4、5點到現場，我到了之後，‥‥我在被逮
    捕前的20分鐘左右拿到毒品及交錢。我之前有向丁○○買過
    毒品，共買過4、5次，大概1、2個禮拜買過一次毒品，第一
    次是丁○○在96年8月中旬剛減刑回來即向他買毒品，交易
    地點不一定，有時候在他家，有時候在我家，有時候在路邊
    ，我之前向丁○○買毒品，價格不一定，大概都幾千元，我
    與丁○○聯絡，大部分都用公用電話，我沒有以我的手機與
    丁○○聯絡過。‥‥我沒有向甲○○買過毒品。有與甲○○
    聯絡過，朋友有時候會玩牌，但沒有向她買過毒品。我向丁○○買毒品，甲○○知道，但她沒有幫丁○○運送毒品或收
    錢。」等語（見偵查卷第8、9頁）。證人甲○○於96年10月
    5日下午9時19分偵查中證稱：「乙○○在96年10月4日下午5
    時多到現場，我有看到丁○○有拿一小包安非他命給乙○○
    ，但我沒有看到金錢交易，丁○○及乙○○都有吸食毒品。
    ‥‥我不瞭解（丁○○有無賣毒品），我有看到丁○○拿毒
    品給乙○○，但我不知道有沒有金錢交易。」等語（見偵查
    卷第10至11頁）。惟證人乙○○、甲○○於該次偵查中，均
    係以被告身分應訊，檢察官並未依法令其具結，揆諸上開規
    定，證人乙○○、甲○○該次之證言，均應認無證據能力。
  (三)法院組織法第88條於法院審理訴訟時，審判長固有法庭之開
    閉及訴訟指揮之權，惟刑事訴訟以公開審理為原則，除有妨
    害國家安全、公共秩序或善良風俗之虞時，法院始得決定不
    予公開，同法第86條定有明文，且刑事被告在訴訟上，有面
    對不利證據與反詰問之基本權利，除有刑事訴訟法第169條
    所定審判長預料證人於被告面前不能自由陳述之情形，經聽
    取檢察官及辯護人之意見後，始得命被告退庭。查本件原審
    97年4月15日審判期日，乙○○以證人身分接受交互詰問，
    程序進行中途，審判長循證人乙○○之請求，逕命提解被告
    退庭，並命在場旁聽之人離庭（見原審卷第140頁反面）。
    原審審判長此項命在場旁聽之人離庭，與法庭不予公開無異
    ，但未諭知此項證據之調查，有何妨害國家安全、公共秩序
    或善良風俗之虞，是其違背公開審理原則，難謂於法無違。
    又提解被告退庭，審判筆錄並未記載有何可預料證人於被告
    面前不能自由陳述之情形，且未踐行聽取檢察官及辯護人意
    見之程序，是其妨礙被告面對不利證據與反詰問權行使之訴
    訟指揮，程序亦難認適法。證人乙○○雖以「被告在場，我
    壓力很大，無法據實陳述」，請求「被告及其他人員不要在
    場」一節。惟按法律要求證人據實陳述，所具強制性，本質
    上即屬壓力，且一般人身處公判庭、面對被告接受詰問，豈
    能避免壓力，又具結以擔保所言不致匿、飾、增、減，否則
    令負偽證之刑責，更屬壓力無疑。此等法律規定之機制，本
    係藉助於適當壓力以確保證言之真實性。反之，如使證人在
    毫無壓力之感覺下作證，尤難期待所言為真。原審未查明乙○○所謂壓力之原因為何？當時法庭情況有何足以造成證人
    不適當壓力？率爾憑信證人所謂壓力之說，而令被告無法行
    使法律所賦予交互詰問之反對詰問權（按該次交互詰問係由
    檢察官為主詰問），本院依刑事訴訟法第158條之4規定審酌
    人權保障及公共利益之均衡維護，認為原審此部分違背法定
    程序取得之證據，事關證明被告是否構成販賣毒品罪之重要
    利益，以販賣第一級毒品之法定最低本刑無期徒刑而言，自
    屬嚴重侵害被告之合法訴訟權，對於被告之利益自有重大影
    響，認證人乙○○於原審未依法律規定令被告退庭後所為之
    證言，應無證據能力。
  (四)按被告以外之人（包括證人、鑑定人、告訴人、被害人及共
    同被告等）於審判外之陳述雖不符刑事訴訟法第159條之1至
    之4等四條之規定，而經當事人於審判程序同意作為證據，
    法院審酌該言詞陳述或書面陳述作成時之情況，認為適當者
    ，亦得為證據；當事人、代理人或辯護人於法院調查證據時
    ，知有刑事訴訟法第159條第1項不得為證據之情形，而未於
    言詞辯論終結前聲明異議者，視為有前項之同意，同法第15
    9條之5定有明文。立法意旨在於傳聞證據未經當事人之反對
    詰問予以核實，原則上先予排除。惟若當事人已放棄反對詰
    問權，於審判程序中表明同意該等傳聞證據可作為證據；或
    於言詞辯論終結前未聲明異議，基於尊重當事人對傳聞證據
    之處分權，及證據資料愈豐富，愈有助於真實發見之理念，
    且強化言詞辯論主義，使訴訟程序得以順暢進行，上開傳聞
    證據亦均具有證據能力。本件除前述各項說明外，其餘被告
    以外之人於審判外所為之陳述，其性質雖屬傳聞證據，惟被
    告及辯護人等對於該等證人之證據能力，均未於本院言詞辯
    論終結前，表示異議，依上開規定，應具有證據能力。
五、訊據被告丁○○堅決否認有販賣或轉讓毒品之犯行，先後辯
    稱：96年10月4日我沒有轉讓大麻給乙○○，那天我也沒有
    賣第一、二級毒品給乙○○。我會認識乙○○是經由甲○○
    認識的，我減刑出獄之後很少外出，也沒有錢去買毒品來賣
    ，乙○○、甲○○於第二次及第三次的警詢筆錄出入甚大，
    他們都亂講的。查扣的東西除了一小包放在峰牌香菸的海洛
    因是我的以外，其他都不是我的。乙○○是我老婆甲○○的
    朋友，乙○○有去我那裡找甲○○，96年10月4日下午3時我
    在睡覺，聽到電話響，我只有聽到甲○○叫乙○○買二個便
    當過來。乙○○為何要來我家找甲○○我不知道等語。辯護
    人則為被告辯稱：證人乙○○所述矛盾，扣案之海洛因1 小
    包（毛重0.79公克）、第二級毒品安非他命1小包（毛重2.
    13公克），不可能以3千元及1千元買到。乙○○身上查獲的
    毒品和被告身上所查獲的毒品二者的純度不同，乙○○所持
    有的毒品純度較高，如果被告真的有販賣毒品給乙○○，不
    可能把純度較高的毒品賣給別人，而將純度較低的留給自己
    等語。經查：
  (一)證人乙○○於96年11月8日上午11時26分偵查中證稱：「當
    天我要跟丁○○買時，丁○○確實有叫別人來，我不知道那
    個人是誰。是我拜託丁○○叫那個人過來。那天我有買到安
    非他命3000元、海洛因1000元。警察就叫我指認丁○○就好
    。我是跟丁○○叫來的那個人買的。丁○○知道我去那裡是
    要買毒品的，我有跟他說。‥‥大麻只有一點點，是賣我安
    非他命、海洛因的那人送我的，我也沒有吃。‥‥（問：你
    到底有沒有向丁○○買過海洛因、安非他命？）警察叫我這
    麼說的。‥‥我買毒品的那人在現場停留10幾分鐘。」等語
    （見偵查卷第33至34頁）。
  (二)證人乙○○於原審97年4月15日審理時具結證稱：「（檢察
    官問：你那天打電話給被告，是否要向被告買毒品？）我那
    時候只是想說要先到被告家去坐。‥‥（檢察官問：〔提示
    會客登記簿）你在第二次偵訊時，你陳述被告有叫別人來，
    在會客登記簿中被告是叫何人過來？）我不知道那個人，是
    被告跟我講他有叫人來。（檢察官問：依你所述，你到被告
    住處之後，就沒有再看過有人去找被告？）沒有。‥‥（檢
    察官問：〔提示偵訊筆錄第33頁〕你在第二次偵訊中陳述有
    向被告買安非他命及海洛因？是的，沒錯。【本院按該次偵
    訊筆錄，證人乙○○並未證述有向被告購買毒品】（檢察官
    問：你向被告買多少海洛因及安非他命？）我忘記了。（檢
    察官問：你被警察查獲的海洛因及大麻、安非他命，都是被
    告拿給你的？）是的。（檢察官問：你拿多少錢給被告？）
    我沒有拿錢給被告，我們當時還在玩牌。‥‥（檢察官問：
    你向被告拿海洛因，代價為何？）是被告說他朋友的，海洛
    因是1000元，安非他命是3000元。‥‥（檢察官問：你到被
    告家之後，被告有無出去過？）有的，出去一次，一下子的
    時間。‥‥（檢察官問：大麻也是被告給你的？）是的，但
    我不知道那個是大麻。（檢察官問：是你跟被告要的，還是
    被告主動給你的？）是甲○○給我的。（檢察官問：你剛才
    不是陳述是被告給你的，為何現在又變成是甲○○給你的？
    ）是甲○○拿給我的。‥‥（辯護人問：剛才檢察官問你，
    你說被警察查獲的毒品，包含海洛因0.79公克、甲基安非他
    命2.13公克、大麻0.41公克，都是被告交給你？）是的。（
    辯護人問：〔提示96年11月8日偵訊筆錄偵卷第33頁第10 行
    〕你在偵訊筆錄中陳述是向被告的朋友買的，而且是向丁○○叫來的那個人買的，是何意？）我沒有看到那個人也不認
    識那個人，是被告去的。（辯護人問：被告的朋友有無進去
    被告家？）沒有。（辯護人問：〔提示96年11月8日偵訊筆
    錄偵卷第34頁〕你在偵訊時回答「是警察叫我這麼講」，是
    何意？）如同我剛才所述。我是打電話給被告的。（辯護人
    問：你的毒品究竟向何人買的？）是被告打電話給他朋友，
    叫他朋友來，然後被告再去跟他朋友講的，我也不清楚。」
    等語（見原審卷第136至139頁反面）。證人於原審證述係由
    被告打電話給他朋友來，再由外出跟朋友講的，與其在偵查
    中所證述係被告之朋友來，我買毒品的人在現場停留10 幾
    分鐘，前後二次所述之情節，已有不符，實難採為不利於被
    告之論據。
  (三)證人乙○○於98年6月2日2時30分，在本院審理中具結作證
    ，對於花多少錢、有無談到價錢、當天現場是何人交毒品給
    伊、打電話問被告有沒有毒品、電話中如何說、幾點去丁○○家、待多久等重要關鍵問題，或答稱「沒有」、「忘記了
    」、「記憶不清」等，或前後所述不一（見本院更(一)卷第14
    7至151頁）。本院審酌其言詞閃爍，認其係為規避偽證之罪
    責，始做如上之證述，其證言自難憑採。
  (四)本件查獲之經過，固有搜索票、搜索同意書、搜索扣押筆錄
    扣押物品清單、現場圖、現場照片、法務部調查局鑑定書等
    在卷足憑，並據證人丙○○證述在卷，惟證人丙○○於偵查
    、原審及本院證述之情節，僅能證明有查獲毒品之事實，而
    被告究竟有無販賣毒品予證人乙○○，仍待其他事證證明。
    依常情而言，警方既係向法院聲請搜索票，前往被告住處搜
    索，理應在事先已經掌握被告販賣毒品之相當事證，然遍查
    全卷，並無任何其他足以認定被告有販賣毒品之積極事證。
    又經本院調取原審法院96年度聲搜字第4107號卷宗核閱結果
    ，本件係由秘密證人於96年9月29日檢舉後，懷疑甲○○及
    被告涉有違反槍砲、毒品危害防制條例等罪嫌，於96年10月
    3日向原審法院聲請核發搜索票，經原審法院於96年10月3日
    核發搜索票，准於96年10月4日上午8時起至96年10月5日下
    午11時止，警方即應在此期間嚴密監控，並得實施強制搜索
    。然據證人丙○○於偵查中證稱：「（問：查獲時現場三人
    分別在做什麼事？）我們從鑰匙孔裡有看到他們在打牌，當
    時門反鎖的，是因為乙○○要出來，我們才有機會進入。」
    等語（見偵查卷第32頁）。證人丙○○於原審證稱：「我們
    到現場的時候就沒有人進出了，因該大樓有監視器，所以我
    們離開大樓有一段距離，因為先前跟管理員接洽，所以當天
    持搜索票直接向管理員拿大樓大門的感應器，我們就直接上
    樓，先觀察被告的門口有無上鎖，發現該門口有鑰匙孔可以
    看到裡面，我們看到裡面有三個人，當時被告是面向門口，
    甲○○坐在被告的左手邊，乙○○坐在被告右手邊。看到這
    個情形就確認對象在裡面，之後就退到樓梯口那邊埋伏看裡
    面有何動靜，我們大約每隔10幾分鐘去鑰匙孔看一下裡面的
    狀況。當時我們看到裡面的狀況是他們在打牌也有看到一個
    吸食器，以我們的經驗判斷，應該是在吸食安非他命，後來
    我們又退回去守候一下，經過大約兩個小時左右再去查看一
    下，乙○○好像要出來了，我們就上前到被告的門口守候，
    之後乙○○就起身過來開門要出來，我們就趁機上前把乙○○制伏在地上，制伏乙○○的同事有發現乙○○身上有毒品
    ，我印象中我同事有問『這毒品是誰的』，印象中乙○○好
    像說是這裡買的，但此部分我不敢確認，要問制伏乙○○的
    那名同事才知道。幾點去埋伏的我不記得了。」等語（見原
    審卷第97頁）。惟由本件「太子四季」大樓，進出均須在訪
    客登記簿登記之情形而言，可見該處門禁管制森嚴，況現今
    之大樓建築，均極為重視住戶之安全、隱私等，尤以目前一
    般大樓住家大門及門鎖之設計，均具有防盜、防火、防爆之
    安全功能，根本不可能發生得由鑰匙孔裡看到內部活動之情
    形，是證人丙○○於偵查及原審中證述之情節，顯與經驗法
    則有違。證人丙○○於本院審理中證稱：「我們接到消息（
    線報），說他們那裡有吸食、施用及毒品交易的情形。本來
    就是要去查丁○○、甲○○的販賣毒品案件。」等語（見本
    院更(一)卷第146頁反面）。又如前所述，本件警方既已於98
    年10月3日取得法院核發之搜索票，並定於96年10月4日前往
    被告住處進行搜索，搜索之目的係在查緝丁○○、甲○○毒
    品案件，然證人丙○○竟然於搜索期日前之96年10月3日下
    午10時許，打電話給甲○○聯絡（見原審卷第98頁反面，證
    人丙○○證述，被告稱證人丙○○係約甲○○至潮港城見面
    ，惟為證人丙○○所否認），不論其目的為何，均與搜索前
    應嚴加保密之要求有違，亦不符一般辦案之常規。是以證人
    丙○○之證言，即難採為不利於被告之論據。
  (五)再查，本件證人乙○○係先認識甲○○之後，再認識被告丁○○者，分別經證人乙○○、被告丁○○陳述在卷。依據卷
    附之「太子四季」訪客登記簿記載，在警方於96年10月4日
    至被告住處搜索前，證人乙○○並無造訪被告住處之紀錄。
    而被告於該日被查獲後，即被羈押並發監執行迄今，證人乙○○於被查獲之後，先後於96年10月7日、96年10月12日、
    96年10月15日、96年10月26日、96年10月27日多次前往該處
    找甲○○，且停留之時間非短；除此之外，尚有鐘正一於96
    年10月23日、己○○於96年10月27日前往該處找甲○○。雖
    證人乙○○、己○○於本院審理中證述係找甲○○玩牌等語
    （見本院98年11月10日審判筆錄）。再由卷附被告之臺灣高
    等法院被告前案紀錄表可知，被告前因案於96年2月9日羈押
    ，之後於96年4月8日送監執行，至96年7月17日易科罰金執
    行完畢出監，有臺灣高等法院被告前案紀錄表在卷足憑，依
    證人乙○○於本院之證言，其認識甲○○已經有4、5年之久
    ，丁○○係出事（96年10月4日）幾天前認識的，且對於本
    件被查獲之後，去找甲○○之情形，支吾其詞，均先否認，
    或答稱不清楚、忘記了等語，經本院提示訪客登記簿後，始
    承認有去找甲○○，而其所稱去找甲○○玩牌，或搬家之情
    節，亦前後互相矛盾，且所述在甲○○家停留之時間，亦與
    訪客登記簿所載時間不合。雖證人乙○○否認有向甲○○購
    買毒品之情事，然查乙○○既與甲○○較為熟識，而與被告
    丁○○僅認識幾天而已，揆諸常情，販賣毒品之交易，為恐
    為警查獲，多係隱密為之，販賣毒品者，若非極為熟識之人
    ，根本不可能讓購買毒品之下手，到自己之住處，更不可能
    在自己住處交易，以增加被查獲之危險。參照乙○○於被告
    遭受羈押後，仍多次密集前往找甲○○，甲○○亦在被告不
    在家之際，毫不避諱，多次讓乙○○停留多時，於此可見證
    人乙○○與甲○○二人間交情非淺，更可認定證人乙○○於
    96年10月4日前往被告住處之主要目的，應係找甲○○，而
    非被告者，至為明顯。否則，如若證人乙○○之毒品果係向
    被告所購買者，於此一毒品來源斷絕後，應會另找毒品來源
    ，何以仍一再多次去找甲○○，竟又不避孤男寡女之嫌，其
    目的為何，不言可喻。再參酌訪客登記簿，除乙○○外，尚
    有其他之人去找甲○○，而其中己○○、鐘正一亦均有多次
    違反毒品危害防制條例案件之前科，更可見其等前往找甲○○之目的，均有可疑之處。
  (六)按施用毒品者所稱其向某人買受毒品之指證，不得作為有罪
    判決之唯一證據，仍須調查其他必要之證據，以察其是否與
    事實相符（最高法院93年度台上字第6750號參照）。查證人
    乙○○因於96年10月4日施用第一、二級毒品，業經判處罪
    刑確定，有臺灣高等法院被告前案紀錄表在卷可稽（見本院
    卷第121頁），其係施用毒品之人；而其所為不利於被告之
    證述，既無其他必要證據，如：通聯紀錄、監聽錄音光碟、
    譯文等資料可資佐證，自難單憑其瑕疵之證述，遽認自乙○○身上扣得之第一級毒品海洛因1小包、第二級毒品安非他
    命1小包確係向被告購買，或遽認自乙○○身上扣得之第二
    級毒品大麻1小包必係受讓自被告。
六、綜上所述，本件依據卷內現存之證據，既不足以證明被告有
    何公訴意旨所指之犯行，檢察官就被告犯罪事實，亦未舉出
    其他積極事證以資證明，原審以不能證明被告犯罪，諭知被
    告無罪之判決，於法尚無違誤之處。檢察官上訴並未提出新
    事證，以供本院調查，所述之理由，亦不足以使本院達到被
    告確有販賣毒品等事實之心證，其上訴為無理由，應予駁回
    。
據上論結，應依刑事訴訟法第368條，判決如主文。
本案經檢察官戊○○到庭執行職務。
中    華    民    國    98    年    11    月    24    日
            刑事第十一庭  審判長法  官  陳  朱  貴
                                法  官  許  冰  芬
                                法  官  郭  同  奇
上列正本證明與原本無異。
檢察官得上訴。
如不服本判決應於收受送達後十日內向本院提出上訴書狀，其未
敘述上訴理由者，並得於提起上訴後十日內向本院補提理由書（
均須按他造當事人之人數附繕本）「切勿逕送上級法院」。
被告不得上訴。
                                書記官  康  孝  慈
中    華    民    國    98    年    11    月    30    日


司法院資訊處製作；財團法人民間司法改革基金會備份。
